臺灣高雄地方法院民事裁定
                                    111年度雄簡聲字第9號
聲  請  人  宋宗憲  
相  對  人  林湘萍  
上列當事人間聲請停止強制執行事件，本院裁定如下：
    主  文
聲請人供擔保新臺幣（下同）1 萬5,569 元後，本院111 年度司
執字第13890 號給付扶養費事件對聲請人所為之強制執行程序，
於本院111 年雄簡字282 號債務人異議之訴判決確定前，應暫予
停止。
    理  由
一、按有回復原狀之聲請，或提起再審或異議之訴，或對於和解
    為繼續審判之請求，或提起宣告調解無效之訴，撤銷調解之
    訴，或對於法院依強制執行法第4 條第1 項第5 款之裁定提
    起抗告時，法院因必要情形或依聲請定相當並確實擔保，得
    為停止強制執行之裁定，強制執行法第18條第2 項定有明文
    。再者，法院依強制執行法第18條第2 項定擔保金額而為准
    許停止強制執行之裁定者，該項擔保係備供債權人因停止執
    行所受損害之賠償，其數額應依標的物停止執行後，債權人
    未能即時受償或利用該標的所受之損害額，或因另供擔保強
    制執行所受之損害額定之，非以標的物之價值或其債權額為
    依據，有最高法院86年度台抗字第442 號裁定意旨可供參酌
    。
二、聲請意旨略以：相對人以臺灣高雄少年及家事法院108 年度
    婚字第131 號和解筆錄為執行名義，向本院聲請強制執行，
    經本院以111 年司執字第13890 號給付扶養費事件（下稱系
    爭執行事件）受理在案。惟系爭執行事件業經聲請人提起債
    務人異議之訴（本院111 年度雄簡字第282 號），爰依法聲
    請准予提供擔保，於前開債務人異議之訴判決確定前，停止
    系爭執行事件之執行程序等語。
三、經查，本件聲請人以其向本院提起債務人異議之訴為理由，
    聲請裁定停止系爭執行事件之強制執行程序，經本院依職權
    調取系爭執行事件卷宗及債務人異議之訴卷宗審閱後，認聲
    請人之聲請核與強制執行法第18條第2 項規定相符，為有理
    由，應予准許。關於擔保金額部分，因相對人聲請強制執行
    之債權本金為10萬9,900 元（計算式：80,000+29,900=109,
    900 ），此經本院依職權核閱系爭執行事件卷宗無誤，則相
    對人因停止執行所可能受有之損害，應為其因停止執行致無
    從先行取得上開債權本金10萬9,900 元為使用之利益，而至
    判決確定前將不能運用上開金錢而受有利息損害，考量本院
    簡易事件一審辦案期限為10個月，上訴後二審之辦案期限為
    2 年，合計2 年10月其資金將無法運用之情形斟酌，認相對
    人因聲請人聲請停止強制執行可能遭受之損害，約為上開執
    行債權額依法定遲延利息即週年利率5 ％計算之1 萬5,569元
    【計算式：109,900 元×34/12 年×5 ％＝15,569元，小數點以
    下四捨五入】，爰據此酌定本件之擔保金額為1 萬5,569 元
    ，應屬相當。
四、依強制執行法第18條第2 項，裁定如主文。
中　　華　　民　　國　 111　　年　　2 　　月　　23　　日
                  高雄簡易庭  法      官  林綉君
以上正本係照原本作成。
如對本裁定抗告須於裁定送達後10日內向本院提出抗告狀，並繳
納抗告費新臺幣1,000元。
中　　華　　民　　國　 111　　年　　2 　　月　　23　　日
                              書  記  官  羅崔萍